【裁判字號】    97,審訴,1078
【裁判日期】    970530
【裁判案由】    毒品危害防制條例
【裁判全文】
臺灣桃園地方法院刑事判決            97年度審訴字第1078號
公  訴  人  臺灣桃園地方法院檢察署檢察官
被      告  甲○○
指定辯護人  本院公設辯護人  陳瑞明
上列被告因違反毒品危害防制條例案件，經檢察官提起公訴（97
年度毒偵字第1531號），嗣被告於準備程序進行中為有罪之陳述
，經本院合議庭裁定由受命法官獨任進行簡式審判程序後，聲請
改依協商程序而為判決，本院判決如下：
    主  文
甲○○施用第一級毒品，累犯，處有期徒刑玖月，扣案之海洛因
壹包連同包裝袋壹只（毛重零點公克，因鑑驗使用零點零貳貳
公克）沒收銷燬之。
    事實及理由
一、本件被告所犯係死刑、無期徒刑或最輕本刑為三年以上有期
    徒刑以外之罪，其於準備程序中就被訴事實為有罪之陳述，
    經本院告知簡式審判程序之旨，並聽取公訴人、被告及辯護
    人之意見後，爰依刑事訴訟法第273 條之1 第1 項規定合議
    裁定由受命法官獨任進行簡式審判程序。
二、被告甲○○前有傷害、違反毒品危害防制條例、竊盜、搶奪
    等前科，其中曾受下列罪刑宣告及刑之執行完畢情形：
  (一)於民國91年間，因違反毒品危害防制條例案件，經臺灣高等
    法院以92年度上訴字第742號判決判處有期徒刑8月確定。
  (二)又於同年間，因搶奪案件，經本院於以92年度訴緝字第115
    號判決判處判處有期徒刑8 月確定（同案另因竊盜犯行，判
    處罰金銀元1000元），並與上開(一)所示罪刑，經本院以94年
    度聲字第94號裁定應執行有期徒刑1 年4 月確定。
  (三)復於92年間，因搶奪案件，經本院以92年度訴字第1616號判
    決判處有期徒刑3 年確定。
  (四)另於92年間，因違反毒品危害防制條例案件，經本院以93年
    度訴字第373 號判決判處有期徒刑8 月確定，並與上開(三)所
    示罪刑，經本院以94年度聲字第96號定應執行有期徒刑3 年
    5 月確定，並接續於上開(一)、(二)所示罪刑後執行，刑期自93
    年2 月10日起算，迄96年1 月16日假釋出監並交付保護管束
    ，甫於97年3 月12日保護管束期滿，假釋未經撤銷，未執行
    之刑視為執行完畢（構成累犯）。
三、被告另於87年間因施用毒品案件，經本院以87年度毒聲字第
    465 號裁定送觀察、勒戒後，認無繼續施用毒品傾向，並經
    臺灣桃園地方法院檢察署檢察官於87年7 月13日以87年度偵
    字第6175號為不起訴處分確定；復於89年間因施用毒品案件
    ，經本院以89年度毒聲字第3716號裁定送觀察、勒戒後，認
    有繼續施用毒品傾向，經本院以89年度毒聲字第4856號裁定
    令入強制戒治處所施以強制戒治，嗣因前揭強制戒治其成效
    經評定合格，經本院以89年度毒聲字第7781號裁定停止戒治
    ，於90年2 月1 日停止處分出所，迄90年7 月16日戒治期滿
    （該次施用毒品犯行，並經本院以89年桃簡字第1149號判決
    判處有期徒刑4 月確定）；又於前揭強制戒制執行完畢釋放
    後5 年內之91年間，再因施用毒品案件，經臺灣高等法院以
    92年度上訴字第742 號判決判處有期徒刑8 月確定。詎仍未
    戒除毒癮，明知海洛因為毒品危害防制條例第2 條第2 項第
    1 款所規定之第一級毒品，不得施用、持有，竟基於施用第
    一級毒品海洛因之犯意，於97年3 月17日某時，在桃園縣桃
    園市○○路119 巷26弄34號居住處，施用第一級毒品海洛因
    1 次，嗣於同日15時45分許，在桃園縣桃園市○○路與文中
    北路口為警查獲，並扣得第一級毒品海洛因1 包連同包裝袋
    1 只（毛重0.3 公克，因鑑驗使用0.022 公克）。案經桃園
    縣政府警察局移送臺灣桃園地方法院檢察署檢察官偵查起訴
    。
四、證據名稱：
  (一)被告於本院準備程序中之自白。
  (二)台灣檢驗科技股份有限公司濫用藥物尿液檢驗報告與桃園縣
    政府警察局被採尿人尿液暨毒品檢體真實姓名與編號對照表
    、台灣檢驗科技股份有限公司濫用藥物檢驗報告、桃園縣政
    府警察局保安隊搜索扣押筆錄、扣押物品目錄表各1 份附卷
    可稽。
  (三)扣案之海洛因1 包連同包裝袋1 只（毛重0.3 公克，因鑑驗
    使用0.022 公克）可資佐證。
五、本件經檢察官與被告於審判外達成協商之合意且被告已認罪
    ，其合意內容為：就其施用第一級毒品部分，被告願受科刑
    範圍為有期徒刑9 月。經查，上開協商合意並無刑事訴訟法
    第455 條之4 第1 項所列情形之一，檢察官聲請改依協商程
    序而為判決，本院爰不經言詞辯論，於協商合意範圍內為協
    商判決，合予敘明。
六、扣案之海洛因1 包連同包裝袋1 只（淨重0.3 公克，因鑑驗
    使用0.022 公克），經送台灣檢驗科技股份有限公司鑑定結
    果，確含海洛因成分，有台灣檢驗科技股份有限公司濫用藥
    物檢驗報告1 紙在卷可稽，應依毒品危害防制條例第18條第
    1 項前段規定，沒收銷燬之。包裹第一級毒品海洛因之包裝
    袋與前開毒品無從完全剝離，併依毒品危害防制條例第18條
    第1 項前段規定，沒收銷燬之。
七、應適用之法條：刑事訴訟法第273 條之1 第1 項、第455 條
    之4 第2 項、第455 條之8 ，毒品危害防制條例第10條第1
    項、第18條第1 項前段，刑法第11條前段、第47條第1 項。
八、本判決除有刑事訴訟法第455 條之4 第1 項第1 款、第2 款
    、第4 款、第6 款、第7 款所定情形之一，或違反同條第2
    項規定者外，不得上訴。
九、如不服本件判決，得自收受判決送達之日起10日內，向本院
    提出上訴書狀，上訴於第二審法院。
本案經檢察官唐道發到庭執行職務。
中    華    民    國    97    年    5     月    30    日
                  刑事庭    法  官  徐  培  元
以上正本證明與原本無異。
                            書記官  楊  美  慧
中    華    民    國    97    年    5     月    30    日
附錄本件論罪科刑法條：
毒品危害防制條例第10條第1項
施用第一級毒品者，處六月以上五年以下有期徒刑。


司法院資訊處製作；財團法人民間司法改革基金會備份。
